【裁判字號】    91,易,322
【裁判日期】    920320
【裁判案由】    誹謗等
【裁判全文】
臺灣苗栗地方法院刑事判決                          九十一年度易字第三二二號
    公  訴  人  臺灣苗栗地方法院檢察署檢察官
    被      告  甲○○即曾古.
    選任辯護人  林富華律師
右列被告因誹謗等案件，經檢察官提起公訴（九十年度偵字第二六八五號、九十一年
度調偵字第二四號），本院判決如左：
    主  文
甲○○連續散布文字指摘足以毀損他人名譽之事，處拘役伍拾日，如易科罰金，以參
佰元折算壹日。
被訴恐嚇部分無罪。
    事  實
一、甲○○因自認乙○○（即謝玉蘭）勾引其夫，心懷怨懟而圖報復，竟基於誹謗之
    概括犯意，先後於民國九十年三月二日下午一時五十二分許，及同年月二十六日
    上午九時四十分許至四十二分許，連續二次以「謝玉蘭死三八爛雞巴大雞巴專門
    討客兄用」、「謝玉蘭老淫婦、老蕩婦」等足生損害於乙○○名譽之文字，藉由
    電話傳真散布至乙○○位於苗栗縣公館鄉五谷村二鄰五七之八號住處二次（傳真
    號碼為第000000000號）及任職之國泰人壽保險股份有限公司展業臺中
    區部豐北通訊處二次（設於臺中縣豐原市○○○路○段六○號、傳真號碼為第0
    000000000號及第0000000000號）。
二、案經乙○○訴由苗栗縣警察局苗栗分局移送臺灣苗栗地方法院檢察署檢察官偵查
    起訴。
    理  由
甲、有罪部分：
一、訊據被告甲○○對於右揭先後二次以電話傳真方式散布足生損害於告訴人乙○○
    名譽之「謝玉蘭死三八爛雞巴大雞巴專門討客兄用」、「謝玉蘭老淫婦、老蕩婦
    」等文字至其住處及任職公司之事實坦承不諱，並經告訴人指訴明確，且有告訴
    人於偵查中提出之分別載有「謝玉蘭死三八爛雞巴大雞巴專門討客兄用」、「謝
    玉蘭老淫婦、老蕩婦」等足以貶損告訴人名譽文字之傳真影印文件各二紙在卷可
    參，足認被告之自白與事實相符。是本件事證已臻明確，被告犯行洵堪認定。
二、核被告所為，係犯刑法第三百十條第二項、第一項之誹謗罪。被告先後多次誹謗
    犯行，時間緊接，方法相同，觸犯構成要件相同之罪名，顯係出於概括犯意為之
    ，為連續犯，應依刑法第五十六條之規定，論以一罪，並加重其刑。爰審酌被告
    犯罪之動機、目的、手段，犯罪所生之危害及犯罪後坦承犯行，態度尚好等一切
    情狀，量處如主文所示之刑，並諭知易科罰金之折算標準。
乙、無罪部分：
一、公訴意旨另以：被告因自認告訴人勾引其夫，心懷怨懟而圖報復，基於恐嚇之概
    括犯意，於八十九年八月三日起至同年月二十四日之期間，連續以電話撥至乙○
    ○之門號第0000000000號行動電話，而以「你會不得好死」、「閻羅
    王要找你」「會死、會死」等加害生命之恐嚇言語，以語音留言之方式，恐嚇乙
    ○○多達二十四次，致乙○○心生畏懼而生危害於其安全。因認被告涉犯刑法第
    三百零五條之恐嚇危害安全罪嫌云云。
二、按刑法第三百零五條之恐嚇罪，所稱之以加害生命身體自由名譽財產之事恐嚇他
    人者，係指以使人生畏佈心為目的，而通知將加惡害之旨於被害人而言。
三、公訴意旨認被告涉犯刑法第三百零五條之恐嚇危害安全罪嫌，無非以告訴人之指
    述及有電話通聯紀錄、電話錄音帶及其譯文等為其論據。訊據被告堅決否認有何
    恐嚇犯行，辯稱：伊固有於上開時間連續以電話撥至告訴人之門號第00000
    00000號行動電話，並以語音留言之方式留言「你會不得好死」、「閻羅王
    要找你」「會死、會死」等言語，惟其意在詛咒告訴人，並無恐嚇之意思等語。
    經查，經本院當庭勘驗上述電話錄音帶，其內容確有「你會不得好死」、「閻羅
    王要找你」「會死、會死」等言語乙節，製有勘驗筆錄在卷可按，且經被告自承
    該錄音帶中之聲音亦為伊所發出，是被告確有陳述上開言語甚明。惟經核上述「
    你會不得好死」、「閻羅王要找你」、「會死、會死」等言語，一般人聞之固會
    心生不悅，然應可判斷此乃僅為詛咒之言語，尚不至心生畏佈，而致生危害於安
    全。是被告上開陳述即與前揭恐嚇危害安全罪之構成要件有間；此外，復查無其
    他積極證據足認被告有公訴人所指之恐嚇危害安全犯行，既無法證明被告犯罪，
    揆諸首揭說明，自應為被告無罪之諭知。
據上論斷，應依刑事訴訟法第二百九十九條第一項前段、第三百零一條第一項，刑法
第五十六條、第三百十條第二項、第一項、第四十一條第一項前段，罰金罰鍰提高標
準條例第一條前段、第二條，判決如主文。
本案經檢察官黃智炫到庭執行職務。
中      華      民      國    九十二    年      三      月     二十     日
                                    臺灣苗栗地方法院刑事第二庭
                                        法  官  林  燦  都
右正本證明與原本無異。
如不服本判決，應於送達後十日內向本院提出上訴狀（須附繕本），上訴於臺灣高等
法院臺中分院。
                                        書記官  陳  建  分
中      華      民      國    九十二    年      三      月     二十     日
附錄論罪科刑法條
刑法第三百十條
意圖散布於眾，而指摘或傳述足以毀損他人名譽之事者，為誹謗罪，處一年以下有期
徒刑、拘役或五百元以下罰金。
散布文字、圖畫犯前項之罪者，處二年以下有期徒刑、拘役或一千元以下罰金。
對於所誹謗之事，能證明其為真實者，不罰。但涉於私德而與公共利益無關者，不在
此限。


司法院資訊處製作；財團法人民間司法改革基金會備份。
